【裁判字號】    98,易,151
【裁判日期】    980309
【裁判案由】    違反毒品危害防制條例
【裁判全文】
臺灣彰化地方法院刑事判決               98年度易字第151號
公  訴  人  臺灣彰化地方法院檢察署檢察官
被      告  甲○○
                    （現於臺灣臺中女子監獄執行中）
上列被告因違反毒品危害防制條例案件，經檢察官提起公訴（97
年度毒偵字第4546、4566號），本院以簡式審判程序判決如下：
    主    文
甲○○施用第二級毒品，處有期徒刑伍月；又施用第二級毒品，
處有期徒刑伍月，扣案含有第二級毒品甲基安非他命殘渣之玻璃
吸食器壹支沒收銷燬之。應執行有期徒刑捌月，扣案含有第二級
毒品甲基安非他命殘渣之玻璃吸食器壹支沒收銷燬之。
    犯罪事實
一、甲○○前於民國96年間因施用毒品案件，經依法院裁定送
    入觀察勒戒處所觀察勒戒，經評定認無繼續施用毒品傾向後
    ，於97年1月31日釋放，並由臺灣彰化地方法院檢察署檢察
    官以96年度毒偵字第3952號、97年度毒偵字第301號為不起
    訴處分確定。97年間因施用毒品案件，分別經本院以97年
    度易字第663號、97年度彰簡字第1012號、97年度彰簡字第
    1051號判決判處有期徒刑3月、5月、4月確定。詎猶不知悔
    改，（一）基於施用第二級毒品之犯意，於97年8月5日晚間
    ，在其位於彰化縣和美鎮○○路274巷6號住處內，以將第二
    級毒品甲基安非他命置於玻璃球管內以火燒烤後吸其煙氣之
    方式，施用第二級毒品甲基安非他命1次。嗣於97年8月8日
    ，為警持強制驗尿許可書，強制其到場驗尿，經警採其尿液
    送驗結果，呈現甲基安非他命代謝物之甲基安非他命及安非
    他命陽性反應，而查悉上情。（二）另基於施用第二級毒品
    之犯意，於97年12月1日上午9時許，在其友人位於彰化縣秀
    水鄉○○路66巷23號住處內，以將第二級毒品甲基安非他命
    置於玻璃球管內以火燒烤後吸其煙氣之方式，施用第二級毒
    品甲基安非他命1次。嗣於97年12月2日下午5時許，在前開
    住處因另案為警緝獲，並當場扣得其所有供己施用甲基安非
    他命之用，含有第二級毒品甲基安非他命殘渣之玻璃吸食器
    1支，經警採其尿液送驗結果，呈現甲基安非他命代謝物之
    甲基安非他命及安非他命陽性反應，而查悉上情。
二、案經彰化縣警察局彰化、鹿港分局報告臺灣彰化地方法院檢
    察署檢察官偵查起訴。
    理  由
一、本件被告甲○○所犯係死刑、無期徒刑、最輕本刑為3年以
    上有期徒刑以外之罪，其於準備程序中就被訴事實為有罪之
    陳述，經告知被告簡式審判程序之旨，並聽取公訴人及被告
    之意見後，本院合議庭認為適宜而裁定由受命法官獨任進行
    簡式審判程序，合先敘明。
二、訊據被告甲○○對於上揭犯罪事實均坦承不諱，且被告於前
    開時地為警查獲後，分別經警採集其尿液送驗結果，均呈現
    甲基安非他命代謝物之甲基安非他命及安非他命陽性反應，
    此有詮昕科技股份有限公司出具之濫用藥物尿液檢驗報告2
    份、列管毒品人口尿液檢體採集送驗紀錄表2份及彰化縣警
    察局鹿港分局委託檢驗尿液代號與真實姓名對照表等件在卷
    可稽，又扣案之玻璃吸食器1支經檢驗含有第二級毒品甲基
    安非他命成份，亦有行政院衛生署草屯療養院鑑定書1份附
    卷可憑。此外，復有上揭扣案之玻璃吸食器1支、搜索扣押
    筆錄及扣押物品目錄表可資佐證，足認被告自白與事實相符
    ，堪可採信。又被告前於96年間因施用毒品案件，經依法
    院裁定送入觀察勒戒處所觀察勒戒，經評定認無繼續施用毒
    品傾向後，於97年1月31日釋放，並由臺灣彰化地方法院檢
    察署檢察官以96年度毒偵字第3952號、97年度毒偵字第301
    號為不起訴處分確定。97年間因施用毒品案件，分別經本
    院以97年度易字第663號、97年度彰簡字第1012號、97年度
    彰簡字第1051號判決判處有期徒刑3月、5月、4月確定等節
    ，有臺灣高等法院被告前案紀錄表1份在卷可憑。綜上所述
    ，本案事證明確，被告犯行堪以認定。
三、核被告所為，係犯毒品危害防制條例第10條第2項之施用第
    二級毒品罪。被告施用第二級毒品前，持有第二級毒品之低
    度行為，應分別為其施用之高度行為所吸收，均不另論罪。
    被告所犯上開2罪間，犯意各別，行為互殊，應予分論併罰
    。爰審酌被告前曾因施用毒品案件接受觀察勒戒處分，並曾
    因施用毒品案件，於數月內經法院先後多次判處罪刑確定，
    竟無視於毒品對於自身健康之戕害及國家對於杜絕毒品犯罪
    之禁令，猶施用毒品不輟，再為本案犯行；被告吸毒係戕害
    自己身心之行為及被告犯罪後尚能坦承犯行之態度等一切情
    狀，就其所犯上述2罪分別量處如主文所示之刑，並定其應
    執行之刑。此外，扣案含有甲基安非他命殘渣之玻璃吸食器
    1支顯與殘留之第二級毒品甲基安非他命難以完全分離，亦
    應依毒品危害防制條例第18條第1項前段之規定，連同殘留
    之微量甲基安非他命一併予以宣告沒收銷燬如主文所示。
據上論斷，應依刑事訴訟法第273條之1第1項、第299條第1項前
段，毒品危害防制條例第10條第2項、第18條第1項前段，刑法第
11條前段、第51條第5款，判決如主文。
本案經檢察官張聖傳到庭執行職務。
中    華    民    國    98    年    3     月    9     日
                  刑事第五庭    法  官  蔡家瑜
以上正本證明與原本無異。
如不服本判決應於收受判決後10日內向本院提出上訴書狀，並應
敘述具體理由；其未敘述上訴理由者，應於上訴期間屆滿後20日
內向本院補提理由書（均須按他造當事人之人數附繕本）「切勿
逕送上級法院」。
中    華    民    國    98    年    3     月    9     日
                                書記官  陳秀鳳
附錄論罪科刑法條：
毒品危害防制條例第十條第二項：
施用第二級毒品者，處三年以下有期徒刑。


司法院資訊處製作；財團法人民間司法改革基金會備份。
